【裁判字號】    98,易,2195
【裁判日期】    981015
【裁判案由】    竊盜
【裁判全文】
臺灣板橋地方法院刑事判決              98年度易字第2195號
公  訴  人  臺灣板橋地方法院檢察署檢察官
被      告  甲○○
上列被告因竊盜案件，經檢察官提起公訴 (98年度偵字第19428
號），被告就被訴事實為有罪之陳述，經本院裁定進行簡式審判
程序，並判決如下：
    主  文
甲○○犯如附表所示之罪，各處如附表所示之刑，應執行有期徒
刑柒月，如易科罰金，以新臺幣壹仟元折算壹日。
    事  實
一、甲○○前因竊盜等案件，分別經臺灣臺北地方法院以94年度
    易字第205 號判決判處有期徒刑10月，及本院以94年度簡字
    第3831號判決判處有期徒刑3 月，如易科罰金，以銀元300
    元折算1 日確定，上開二罪經本院以96年度聲減字第2763號
    裁定減刑為二分之一，並接續執行，於民國96年8 月30日執
    行完畢。詎未知悛悔，而為附表一所示行為。嗣於98年7 月
    13 日 晚間10時30分許，在臺北縣中和市○○路與環河路交
    岔路口為警查獲，並扣得附表二所示物品。
二、案經臺北縣政府警察局中和第一分局報請臺灣板橋地方法院
    檢察署檢察官偵查起訴。
    理  由
一、上揭事實，業據被告甲○○於檢察官訊問及本院審理時坦承
    不諱，核與證人王水對、林慶順、鄭明杰於警詢或檢察官訊
    問時具結證述之情節相符。此外，復有附表二編號1 至編號
    3 所示物品扣案可資佐證，及車籍查詢基本資料2 件、贓物
    認領保管單4 件在卷足稽，俱徵被告前揭不利於己之自白與
    事實相符。綜上，本案事證明確，被告犯行堪予認定。
二、核被告所為，均係犯刑法第320 條第1 項之竊盜罪。被告前
    後3 次竊盜犯行，犯意各別，行為互殊，應予分論併罰。又
    被告有如前所述論罪科刑之執行紀錄，有臺灣高等法院被告
    前案紀錄表存卷為憑，其於徒刑執行完畢後5 年內故意再犯
    上開有期徒刑以上之罪，為累犯，應依刑法第47條第1 項規
    定，加重其刑。爰審酌被告正值青壯，不思自食其力，任意
    行竊，欠缺尊重他人財產權益及守法之觀念，應予非難，兼
    衡被告之素行、智識程度，其犯罪之動機、目的、手段、所
    肇損害，暨被告犯罪後之態度等一切情狀，分別量處如主文
    所示之刑，並諭知易科罰金之折算標準，及定其應執行之刑
    。
三、被告竊取鄭明杰之機車所使用鑰匙1 枝，雖係被告所有之物
    ，然於本案未經查扣，且無證據證明現仍存在，爰不予以宣
    告沒收。至扣案如附表二編號1 至編號3 所示物品，分係被
    害人王水對、林慶順、鄭明杰失竊之物，其餘扣案物品，則
    與本案犯罪事實無涉，均無從併予沒收，附此敘明。
據上論斷，應依刑事訴訟法第273 條之1 第1 項、第299 條第1
項前段，刑法第320 條第1 項、第47條第1 項、第41條第1 項前
段、第51條第5 款，刑法施行法第1 條之1 ，判決如主文。
本案經檢察官鄭淑壬到庭執行職務。
中    華    民    國    98    年    10    月    15    日
                  刑事第二十庭  法  官  廖怡貞
以上正本證明與原本無異。
如不服本判決，應於判決送達後10日內，向本院提出上訴狀。
                                書記官  林惠齡
中    華    民    國    98    年    10    月    19    日
附錄本案論罪科刑法條全文
中華民國刑法第320條
 (普通竊盜罪、竊佔罪)
意圖為自己或第三人不法之所有，而竊取他人之動產者，為竊盜
罪，處5 年以下有期徒刑、拘役或500 元以下罰金。
意圖為自己或第三人不法之利益，而竊佔他人之不動產者，依前
項之規定處斷。
前二項之未遂犯罰之。
┌───────────────────────────────┐
│附表一                                                        │
├──┬─────────────────────┬──────┤
│編號│犯罪事實                                  │主文        │
├──┼─────────────────────┼──────┤
│1   │甲○○意圖為自己不法之所有，於98年3 月11日│甲○○竊盜，│
│    │晚間11時許，在臺北縣板橋市○○路○ 段47巷4 │累犯，處有期│
│    │弄18號前，見王水對所有之車牌號碼5691-KF 號│徒刑月，如│
│    │自用小客車停放該處（內有王凱民所有之國賓會│易科罰金，以│
│    │員儲值卡1 張），鑰匙插置電門，即徒手發動、│新臺幣壹仟元│
│    │竊取之。                                  │折算壹日。  │
├──┼─────────────────────┼──────┤
│2   │甲○○意圖為自己不法之所有，於98年6 月5 日│甲○○竊盜，│
│    │上午10時許，在臺北縣板橋市○○路○ 段283 巷│累犯，處有期│
│    │2 弄3 號旁，見林慶順所有之車牌號碼9789-MR │徒刑月，如│
│    │號自用小客車停放該處，即隨手拾取石塊破壞其│易科罰金，以│
│    │車窗（毀損部分未據告訴），竊取放置車內之遙│新臺幣壹仟元│
│    │控器1 台、外套1 件、鑰匙1 串得手。        │折算壹日。  │
├──┼─────────────────────┼──────┤
│3   │甲○○意圖為自己不法之所有，於98年6 月25日│甲○○竊盜，│
│    │晚間11時15分許，在臺北市○○路184 巷20號1 │累犯，處有期│
│    │樓騎樓處，以自備鑰匙1 枝（未據扣案），啟動│徒刑月，如│
│    │鄭明杰所有、停放該處之車牌號碼CRG-177 號重│易科罰金，以│
│    │型機車，而竊取之（其置物箱內有雨鞋、安全帽│新臺幣壹仟元│
│    │、臺北富邦商業銀行金融卡1 張及臺北富邦商業│折算壹日。  │
│    │銀行吉林分行、萬泰商業銀行松江分行、日盛銀│            │
│    │行、新光銀行南東分行等帳戶之存摺各1 本。  │            │
└──┴─────────────────────┴──────┘
┌──────────────────────────┐
│附表二                                              │
├──┬───────────────────────┤
│編號│扣案物品                                      │
├──┼───────────────────────┤
│1   │鄭明杰所有之臺北富邦商業銀行金融卡1 張        │
├──┼───────────────────────┤
│2   │王凱民所有之國賓會員儲值卡1 張                │
├──┼───────────────────────┤
│3   │林慶順所有之鑰匙1 串                          │
├──┼───────────────────────┤
│4   │白色結晶物2 包、手套3 雙、六角扳手、扳手、瑞士│
│    │刀、鐵勾、螺絲起子、錘子、尖嘴鉗、T 型扳手各1 │
│    │枝、電動螺絲起子、活動扳手各1 組、一字扳手2 枝│
│    │、行動電話通話晶片卡、鄉野情戶外休閒專賣店玩家│
│    │卡、X-net 貴賓卡、統一超商I-CASH卡、萬泰銀行金│
│    │融卡、PAGOGO！產品授權卡、誠泰銀行金融卡、東森│
│    │媒體科技卡、世華銀行金融卡、欣星撞球場會員卡、│
│    │Ringmaster Players Club 卡、楊道根所有之中國石│
│    │油VIP 會員卡各1 張                            │
└──┴───────────────────────┘


司法院資訊處製作；財團法人民間司法改革基金會備份。
